臺灣新竹地方法院民事簡易判決        100年度竹簡字第515號
原      告  台灣美國運通國際股份有限公司
法定代理人  李健偉
訴訟代理人  葉豪聖
被      告  宋采玉
上列當事人間返還消費借貸款事件，本院於民國100年12月29日
辯論終結，判決如下：
    主      文
被告應給付原告新臺幣貳拾萬捌仟佰陸拾肆元，及自民國一百
年十一月二十一日起至清償日止，按年息百分之十計算之利息，
及按月以新臺幣佰元計算之違約金。
訴訟費用由被告負擔。
本判決得假執行。
    事實及理由
壹、程序方面：
    本件原告原係向本院聲請核發支付命令，惟被告業於法定期
    間內提出異議，依據民事訴訟法第519條第1項規定，即應以
    原支付命令之聲請視為起訴。
貳、實體方面：
一、原告起訴主張：被告向原告申請信用卡（卡號：0000-0000-
    0000-000）使用，依約被告得憑信用卡於特約商店簽帳消費
    ，但應依原告寄發之信用卡消費明細帳單所定之方式及繳款
    期限前繳款，如被告未依約繳款，即喪失期限利益，被告應
    全數清償，並自各筆帳款入帳日起至清償日止，以年息18.9
    9％計算之利息，及按月以新臺幣（下同）300元計算之違約
    金。嗣被告使用至今，尚積欠信用卡消費款208,364元迄未
    清償，依信用卡約定條款第22條規定，被告業已喪失期限利
    益，債務應視為全部到期，然屢經催討，被告均置之不理，
    為此爰依消費借貸及兩造間信用卡契約之法律關係提起本件
    訴訟，請求被告給付如主文第1項所示之金額及利息等語。
二、被告則以：同意原告之請求，被告自80年開始使用原告之信
    用卡迄93年間，因為使用循環的金額過高而遭停卡，被告跟
    所有債權銀行協商至今年3月始毀諾未還款，因無資力還款
    ，希望原告以扣薪的方式處理，現在已經有兩家銀行在扣薪
    等語。
三、得心證之理由
（一）原告主張之前揭事實，業據其提出與所述相符之美國運通
      卡申請書暨約定條款影本、消費電腦記錄、戶籍謄本等為
      證，自堪信原告之主張為真實。從而，原告依消費借貸及
      兩造間信用卡契約之法律關係，請求被告給付原告208,36
      4元，及自支付命令送達（於100年11月10日寄存送達被告
      ，依民事訴訟法第138條第2規定，自寄存之日起，經10日
      發生效力）翌日即100年11月21日起至清償日止，按年息
      10％計算之利息，及按月以300元計收遲延違約金，即無
      不合，應予准許。
（二）被告對於原告關於訴訟標的之主張雖逕行認諾，然被告亦
      承認其自100年3月起即未再清償系爭欠款，則本件言詞辯
      論終結時被告遲延清償期間約10個月，且被告到庭時仍表
      示無力償還，足認原告確須提起本件訴訟方得達到請求被
      告清償之目的，是本件訴訟費用之負擔應依民事訴訟法第
      78條規定，由敗訴之被告負擔。
四、本件係依民事訴訟法第427條第1項適用簡易訴訟程序所為被
    告敗訴之判決，應依職權宣告假執行。
五、據上論結：本件原告之訴為有理由，依民事訴訟法第436條
    第2項、第78條、第389條第1項第3款，判決如主文。
中    華    民    國  100    年    12    月    30    日
                  新竹簡易庭    法  官  吳靜怡
以上正本係照原本作成。
如對本判決上訴，須於判決送達後20日內向本院提出上訴狀。如
委任律師提起上訴者，應一併繳納上訴審裁判費。
中    華    民    國  100    年    12    月    30     日
                                書記官  馮玉玲